da: Cykeltøjets pasform: Kompression; Pro; Race; Almindelig; Afslappet; Slim; Andet
th: ความกระชับของชุดปั่นจักรยาน: รัดรูป; โปร; แข่งขัน; ปกติ; หลวมสบาย; เข้ารูป; อื่นๆ
bg-BG: Кройка на велосипедно облекло: Компресионна; Про; Състезателна; Стандартна; Свободна; Вталена; Други
hr-HR: Prikladna odjeća za biciklizam: Kompresijski; Pro; Natjecateljski; Standardni; Opušteni; Uski; Ostalo
zh-TW: 自行車服飾版型: 壓縮; 專業; 競速; 一般; 寬鬆; 修身; 其他
vi: Kiểu dáng trang phục đạp xe: Nén; Chuyên nghiệp; Đua; Vừa vặn; Thoải mái; Ôm sát; Khác
cs: Střih cyklistického oblečení: Kompresní; Profi; Závodní; Běžný; Volný; Slim; Jiné
sv: Cykelkläder passform: Kompression; Pro; Race; Normal; Avslappnad; Smal; Annat
fr: Coupe des vêtements de cyclisme: Compression; Pro; Course; Standard; Décontracté; Ajusté; Autre
nb: Sykkelklær passform: Kompresjon; Proff; Ritt; Normal; Avslappet; Smal; Annet
ko: 사이클링 의류 핏: 컴프레션; 프로; 레이스; 레귤러; 릴랙스드; 슬림; 기타
ja: サイクリングアパレルフィット: コンプレッション; プロ; レース; レギュラー; リラックス; スリム; その他
it: vestibilità dell'abbigliamento da ciclismo: Compressione; Pro; Race; Regular; Rilassata; Slim; Altro
pl: Dopasowanie odzieży rowerowej: Kompresja; Pro; Wyścigowy; Regularny; Luźny; Dopasowany; Inny
lt-LT: Dviračių aprangos kirpimas: Kompresinis; Profesionalus; Lenktyninis; Įprastas; Laisvas; Prigludęs; Kita
pt-BR: Ajuste de vestuário de ciclismo: Compressão; Pro; Corrida; Regular; Relaxada; Slim; Outros
nl: Fietskleding pasvorm: Compressie; Pro; Race; Regular; Relaxed; Slim; Overig
sl-SI: Prileganje kolesarskih oblačil: Kompresijsko; Pro; Tekmovalno; Običajno; Sproščeno; Ozki kroj; Drugo
ru: Посадка велоодежды: Компрессионный; Pro; Гоночный; Стандартный; Свободный; Приталенный; Другое
el: Εφαρμογή ενδυμάτων ποδηλασίας: Συμπίεση; Pro; Race; Κανονική; Άνετη; Στενή; Άλλο
sk-SK: Strih cyklistického oblečenia: Kompresný; Profesionálny (Pro); Pretekársky; Štandardný; Voľný; Úzky (Slim); Iné
pt-PT: Ajuste de vestuário de ciclismo: Compressão; Pro; Corrida; Normal; Descontraído; Justo; Outro
hu: Kerékpáros ruházat szabása: Kompressziós; Pro; Verseny; Normál; Laza; Szűkített; Egyéb
es: Ajuste de la prenda de ciclismo: Compresión; Pro; Carrera; Regular; Holgado; Ajustado; Otro
de: Passform der Radbekleidung: Kompression; Pro; Race; Regular; Locker; Schmal; Sonstige
en: Cycling apparel fit: Compression; Pro; Race; Regular; Relaxed; Slim; Other
zh-CN: 骑行服饰版型: 压缩; 专业; 竞赛; 常规; 宽松; 修身; 其他
ro-RO: Potrivire îmbrăcăminte pentru ciclism: Compresie; Pro; Cursă; Regular; Relaxat; Slim; Altele
tr: Bisiklet giyim kalıbı: Kompresyon; Pro; Yarış; Normal; Rahat; Dar; Diğer
fi: Pyöräilyvaatteen istuvuus: Kompressio; Pro; Kilpa; Normaali; Rento; Kapea; Muu